臺灣板橋地方法院交通事件裁定　　　　　　　　　　九十一年度交聲字第七一號
　　原處分機關　交通部公路總局臺北區監理所
　　異　議　人　甲○○
右列受處分人因違反道路交通管理處罰條例案件，對於交通部公路總局臺北區監理所
九十一年四月二十六日北監六字第四○─Ａ九Ｊ二○○一○一號裁決處分，聲明異議
，本院裁定如左：
    主  文
異議駁回。
    理  由
一、按「汽車駕駛人，行車速度，超過規定之最高時速，或低於規定之最低時速，或
    裝用測速雷達感應器者，處新臺幣一千二百元以上二千四百元以下罰鍰；其感應
    器沒入之。」，道路交通管理處罰條例第四十條第一項定有明文。本件異議人異
    議意旨略以：伊於舉發當時原係因欲接聽行動電話而停車於臺北車站西側門近承
    德路處，當時其雷達感應器係放置在右前座位上，並未使用，車上點煙器亦未拔
    離，突有警員出現要求交出證件，並指伊裝用測速雷達感應器，乃製單舉發並沒
    收該測速雷達感應器，然其當時實未裝用，為此聲明異議云云。
二、經查：異議人於九十一年三月二十五日十八時六分許，駕駛車牌號碼為八Ｂ─七
    六六號營業小客車行經臺北車站西側，因裝用測速雷達感應器經警製單舉發並代
    保管該測速雷達感應器，嗣原處分機關即以異議人違反道路交通管理處罰條例第
    四十條第一項之規定，裁處罰鍰新臺幣一千八百元，並依同條例第六十三條第一
    項規定記違規點數一點，測速雷達感應器並予沒入等情，有臺北市政府警察局舉
    發違反道路交通管理事件通知單（單號：掌電字第Ａ九Ｊ二○○一○一號）、交
    通部公路總局臺北區監理所九十一年四月二十六日北監六字第四○─Ａ九Ｊ二○
    ○一○一號違反道路交通管理事件裁決書及臺北市政府警察局中正第一分局九十
    一年四月二十二日北市警中正一分交字第○九一六一一○三九○○號函在卷可稽
    。異議人雖執前詞置辯，惟證人即本件舉發員警王錦城到庭結證陳稱：「當時異
    議人在違規停車，我過去查看時，看到測速器插在電源點菸器上面，我就予以舉
    發，測速器隨案移送‧‧‧」、「（問：當時你去看到的時候，異議人有何反應
    ？）我過去跟他說請他拔下來，並跟他說這樣是違規的，他叫我不要開單。」、
    「（問：當時他的點菸頭有沒有插在上面？沒有，當時他的測速器插在點菸器上
    。」等語（參本院九十一年五月三十一日訊問筆錄），對異議人裝用測速雷達感
    應器之情形敘述詳確，而證人王錦城與異議人素昧平生，並無仇怨，衡情斷無甘
    冒偽證刑責設詞誣攀之必要。況被告如不裝用該測速雷達感應器，何以攜帶於車
    上，甚且置放於右前座？此徵諸常情亦有所違。而交通警察掣單舉發違反道路交
    通管理處罰條例所列之違規事實，本質上為行政處分，係公務員基於職務上權力
    ，依法就特定具體事件所為具公法上效果之單方面行政行為，基於公務員為公法
    上行為具有公信力之原則，該行政行為當可被推定為真正；本件依異議人答辯之
    內容並無任何積極證據足以證明本件舉發係屬虛偽，或足以令人相信舉發員警有
    何不可採之品性證據或前科證據存在，異議人復無法舉出或請本院調查任何有利
    之證據資料，以使本院對舉發之違規事實產生任何合理之懷疑，尚難僅依異議人
    之辯稱即遽認本件舉發內容有何虛偽或不實之情形，是原舉發機關及原處分機關
    據以依法舉發及處分之事實認定，應認為正確無誤。從而本件異議人之異議為無
    理由，應予駁回。
據上論斷，應依道路交通案件處理辦法第十九條，裁定如主文。
中      華      民      國      九十一      年      六    月  二十八    日
                              臺灣板橋地方法院交通法庭
                                      法  官  楊  博  欽
右正本證明與原本無異
如不服本裁定應於送達後五日內向本院提出抗告狀
                                      書記官  潘  文  賢
中      華      民      國      九十一      年      六    月  二十八    日
